臺灣臺南地方法院新市簡易庭民事判決
                                    109年度新簡字第455號
原      告  王壬亭  


被      告  夏唯宸  



上列被告因詐欺取財等案件，原告提起刑事附帶民事訴訟請求損
害賠償，由本院刑事庭以109年度附民字第218號刑事附帶民事訴
訟裁定移送前來，經本院於民國109年11月4日言詞辯論終結，判
決如下：
    主      文
被告應給付原告新臺幣壹拾捌萬伍仟柒佰零柒元。
本判決得假執行。
    事實及理由
壹、程序方面：
一、按訴狀送達後，原告不得將原訴變更或追加他訴，但擴張或
    減縮應受判決事項之聲明者，不在此限，民事訴訟法第255
    條第1項第3款定有明文。本件原告起訴時原訴之聲明請求「
    被告應給付原告新臺幣(下同)300,000元」，嗣於民國109年
    11月4日言詞辯論期間變更為「被告應給付原告185,707元」
    ，核原告所為係縮減應受判決事項聲明，原告之訴訟標的及
    請求之原因事實仍屬相同，揆諸前開說明，自為適法，合先
    敘明。
二、被告經合法通知，無正當理由，未於言詞辯論期日到場，核
    無民事訴訟法第386條各款所列情形，爰依原告之聲請，由
    其一造辯論而為判決。
貳、實體方面：
一、原告起訴主張：被告於網路上結交認識原告，竟意圖為自己
    不法之所有，基於詐欺之犯意，為下列犯行：(一)向原告佯
    稱可投資中古車買賣獲取利益，致原告陷於錯誤，陸續於附
    表所示時、地以手機連結網際網路後，以台新國際商業銀行
    網路銀行匯款如附表所示金額至被告指定如附表所示之帳戶
    內，被告為避免原告發覺遭詐，而陸續匯款返還85,700元、
    80,000元稱為投資獲利，原告共遭詐而損失114,300元。嗣
    被告食髓知味，接續前開詐欺犯意，向原告佯稱公司將帳戶
    設定錯誤，而匯款至其所有台新國際商業銀行帳號00000000
    000000號帳戶（下稱系爭帳戶）中，要求原告提供系爭帳戶
    之提款卡及密碼，致原告陷於錯誤而將系爭帳戶提款卡及密
    碼交付予不知情之快遞公司人員，被告取得後旋即將系爭帳
    戶內屬於原告所有之61,407元轉匯至其他帳戶，並向原告佯
    稱要將該筆款項投資於中古車買賣。(二)又被告復接續前開
    詐欺犯意並基於行使偽造準私文書之犯意，向原告佯稱要提
    供信用卡作為貸款之財力證明，致原告陷於錯誤，於108年4
    月14日上午9時30分前某時，拍攝其所有台新國際商業銀行
    信用卡正反面後以LINE通訊軟體傳送予被告，被告取得後，
    於同日上午10時26分，在不詳地點，利用手機連結網際網路
    至派維爾科技股份有限公司特約商店欄所示之網頁後，假冒
    「原告」名義，將前開詐得原告所有之台新國際商業銀行信
    用卡上所載卡號、有效月年等資料輸入空白欄位內，而偽造
    27,000元之不實線上刷卡消費訂單等畫面，並表明確認消費
    金額及同意對於所消費之金額遵守發卡銀行申請書所約定條
    款負繳清責任之意後，將前開網頁上所顯示訂單之電磁紀錄
    準私文書，傳輸予維爾科技股份有限公司特約商店，表示繳
    納上開消費訂單，致派維爾科技股份有限公司特約商店相關
    人員陷於錯誤，而同意被告以刷卡方式支付費用，被告因而
    詐得免納27,000元之不法利益。(三)被告接續前開詐欺及行
    使偽造準私文書之犯意，於同年4月14日下午1時27分前某時
    ，在不詳地點，利用手機連結網際網路至台新國際商業銀行
    特約商店欄所示之網頁後，假冒「原告」名義，將前開詐得
    原告所有之台新國際商業銀行信用卡上所載卡號、有效月年
    等資料輸入空白欄位內，而偽造如5,000元之不實線上預借
    現金等畫面，並表明確認預借金額及同意對於所預借之金額
    遵守發卡銀行申請書所約定條款負繳清責任之意後，將前開
    網頁上所顯示預借現金單之電磁紀錄準私文書，傳輸予台新
    國際商業銀行，表示借用現金等意而行使之，使該銀行相關
    人員陷於錯誤而交付被告所預借現金。被告之行使準私文書
    行為併致台新國際商業銀行陷於錯誤，誤認為信用卡係原告
    所正常使用，而代為償付各式款項，足以生損害於原告、派
    維爾科技股份有限公司特約商店及台新國際商業銀行對於該
    信用卡帳款管理及確認持卡人身分之正確性。查被告上開詐
    欺行為致原告受有損害共207,707元(計算式：114,300元+61
    ,407元+27,000元+5,000元=207,707元)，爰依侵權行為損害
    賠償法律關係於185,707元範圍內，起訴請求被告賠償原告
    所受損害。並聲明：被告應給付原告185,707元。
二、被告未於言詞辯論期日到庭，亦未提出書狀為任何陳述或答
    辯。
三、得心證事由：
  ㈠被告上開所為涉犯刑法詐欺取財、行使偽造準私文書等罪嫌
    ，致原告受有207,707元損害，業經臺灣臺南地方法院檢察
    署（臺南地檢署）檢察官以108年度偵字第17289號起訴後，
    並經本院刑事庭以109年度訴字第238號判決認被告犯詐欺取
    財罪，處有期徒刑6月，如易科罰金，以1,000元折算1日；
    又犯行使偽造準私文書罪，共2罪，各處有期徒刑3月，如易
    科罰金，均以1,000元折算1日，應執行有期徒刑10月，如易
    科罰金，以1,000元折算1日，有本院109年度訴字第238號刑
    事判決附卷可稽。又被告已於相當時期受合法通知，卻未於
    言詞辯論期日到場，復未提出書狀作何爭執，本院綜合上開
    事證調查結果，自堪信原告主張為真實。
  ㈡按因故意或過失，不法侵害他人之權利者，負損害賠償責任
    。民法第184條第1項前段定有明文。查原告因遭被告之詐欺
    與行使偽造準私文書等行為，致遭詐騙及受侵害造成207,70
    7元財產上損害，依上開規定，被告需對原告負侵權行為損
    害賠償之責，是原告於185,707元範圍內請求被告賠償其所
    受之財產上損害，應屬有據。
四、綜上所述，原告本於侵權行為損害賠償之法律關係，請求被
    告賠償185,707元，為有理由，應予准許。
五、本件係依民事訴訟法第427條第1項規定，適用簡易程序之簡
    易事件，所為被告部分敗訴之判決，依同法第389條第1項第
    3款之規定，應依職權宣告假執行。
六、本件係原告提起刑事附帶民事訴訟，經本院刑事庭依刑事訴
    訟法第504條第1項規定裁定移送前來，依同條第2項之規定
    ，免納裁判費，於本院審理期間，亦未增生其他訴訟費用，
    爰不諭知訴訟費用之負擔。
七、據上論結，本件原告之訴為有理由，依民事訴訟法第436條
    第2項、第385條第1項前段、第78條、第389條第1項第3款，
    判決如主文。
中　　華　　民　　國　 109　　年　　11　　月　　18　　日
                  臺灣臺南地方法院新市簡易庭
                        法  官  夏明宇
以上正本係照原本作成。
如不服本判決，應於送達後20日內，向本院提出上訴狀並表明上
訴理由，如於本判決宣示後送達前提起上訴者，應於判決送達後
20日內補提上訴理由書（須按他造當事人之人數附繕本）。
中　　華　　民　　國　 109　　年　　11　　月　　18　　日
                        書記官  徐毓羚
附表：
編號 匯款時間 匯款地點 匯款金額 匯款帳戶 1 108年3月31日 苗栗縣頭份市斗煥坪營區 4萬元 黃心堉（原名黃敬堯）所有之中國信託銀行帳號00000000000000號帳戶 2 108年3月31日 苗栗縣頭份市斗煥坪營區 4萬元 黃心堉（原名黃敬堯）所有之中國信託銀行帳號00000000000000號帳戶 3 108年4月2日 苗栗縣頭份市斗煥坪營區 5萬元 黃心堉（原名黃敬堯）所有之中國信託銀行帳號00000000000000號帳戶 4 108年4月4日 苗栗縣頭份市斗煥坪營區 5萬元 黃心堉（原名黃敬堯）所有之中國信託銀行帳號00000000000000號帳戶 5 108年4月4日 苗栗縣頭份市斗煥坪營區 5萬元 邱定彥所有之彰化商業銀行帳號00000000000000號帳戶 6 108年4月5日 苗栗縣頭份市斗煥坪營區 3萬元 黃心堉（原名黃敬堯）所有之中國信託銀行帳號00000000000000號帳戶 7 108年4月5日 苗栗縣頭份市斗煥坪營區 2萬元 黃心堉（原名黃敬堯）所有之中國信託銀行帳號00000000000000號帳戶